【裁判字號】    99,交訴,31
【裁判日期】    990427
【裁判案由】    公共危險
【裁判全文】
臺灣高雄地方法院刑事判決              99年度交訴字第31號
公  訴  人  臺灣高雄地方法院檢察署檢察官
被      告  乙○○
選任辯護人  曾清山律師
上列被告因公共危險案件，經檢察官提起公訴（98年度偵字第31
136 號），嗣因被告就被訴事實為有罪陳述，經本院告知簡式審
判程序意旨並聽取當事人之意見後，本院合議庭裁定由受命法官
獨任依簡式審判程序審理，判決如下：
    主  文
乙○○犯肇事致人傷害逃逸罪，累犯，處有期徒刑陸月，如易科
罰金，以新臺幣壹仟元折算壹日。
    事  實
一、乙○○前因偽造文書案件，經臺灣高等法院高雄分院以93年
    度上更（二）字第353 號判處有期徒刑10月，並經最高法院
    以94年度台上字第4397號駁回上訴確定，於民國95年5 月30
    日縮短刑期假釋並付保護管束，於95年7 月5 日保護管束期
    滿執行完畢。詎猶不知悔改，於98年9 月21日下午5 時許，
    駕駛友人王語彤所有車號ZR-3308 號自用小客車，沿高雄市
    左營區○○○路外側慢車道由南往北方向行駛，於同日下午
    5 時45分許，行經同路段88號前，本應注意車前狀況及兩車
    併行之間隔，並隨時採取必要之安全措施，而依當時天氣晴
    ，有日間自然光線，道路柏油舖裝，路面乾燥無缺陷，又無
    障礙物，視距良好，並無不能注意之情事，竟疏未注意上情
    ，致其駕駛之上開車輛左前車頭，自後撞擊為閃避同向右轉
    汽車，突然向左前方超車，而行駛於同一車道左前方由甲○
    ○駕駛之車號AK5-288 號普通重型機車右後側車尾，使甲○
    ○人車倒地並向左前方滑行，撞及同向快車道由朱建平駕駛
    之高雄汽車客運股份有限公司車號FX-129號營業大客車右前
    方車身，甲○○因而受有臉部及兩側上肢多處擦挫傷之傷害
    （過失傷害部分業據甲○○撤回告訴，經檢察官為不起訴處
    分確定）。詎乙○○肇事並下車察看後，主觀上已意識到自
    己肇事致甲○○受傷之事實，竟基於肇事逃逸之犯意，以甲
    ○○傷勢甚為輕微，旋即駕車逕行離去，未留置現場採取必
    要安全救護措施或報警處理，亦未留下任何可供聯絡之資料
    。嗣經目擊民眾林志明記下肇事車號，報警循線查獲。
二、案經甲○○訴由高雄市政府警察局左營分局移送臺灣高雄地
    方法院偵查起訴。
    理  由
一、本件被告乙○○所犯係死刑、無期徒刑、最輕本刑為3 年以
    上有期徒刑以外之罪，其於準備程序中就被訴事實為有罪之
    陳述，經法官告知簡式審判程序之旨，並聽取公訴人及被告
    之意見後，經本院合議庭裁定由受命法官獨任進行簡式審判
    程序，合先敘明。
二、訊據被告於本院審理時對上揭事實坦承不諱，核與證人即被
    害人甲○○、證人即目擊民眾林志明、上開營業大客車駕駛
    朱建平於警詢時證述之情節相互符合（見警卷第8 至10、15
    至20頁），並有高雄市政府警察局左營分局道路交通事故現
    場圖、道路交通事故調查報告表（一）、（二）各1 紙、高
    雄市政府警察局交通大隊交通事故談話紀錄表2 紙、車籍查
    詢- 基本資料詳細畫面2 紙、現場蒐證照片12張、高雄市政
    府交通局車輛行車事故鑑定委員會98年12月4 日高市車鑑字
    第0980004727號函暨檢附之鑑定意見書1 份、高雄市政府警
    察局左營分局98年11月2 日高市警左分偵字第0980029612號
    函暨檢附之現場勘查報告暨檢附之採證照片24張、99年3 月
    26日高市警左分偵字第0990008873號函暨檢附之彩色鑑識照
    片58張（見警卷第28至32頁背面、38至39、41至46頁、偵卷
    第27及27頁背面、9 至22頁、本院交訴字卷第13至43頁），
    而被害人甲○○受有臉部及兩側上肢多處擦挫傷之傷害，亦
    有高雄榮民總醫院98年9 月21日診斷證明書1 紙附卷可憑（
    見警卷第27頁），綜上所述，足認被告之任意性自白與事實
    相符，得為認定犯罪之依據，從而，本件事證明確，被告上
    開犯行堪以認定，應依法論罪科刑。
三、核被告所為，係犯刑法第185 條之4 之肇事致人傷害逃逸罪
    。被告有如事實欄所載受有期徒刑執行完畢之事實，有臺灣
    高等法院被告前案紀錄表附卷可憑，其受徒刑執行完畢，5
    年以內故意再犯本件有期徒刑以上之罪，為累犯，應依刑法
    第47條第1 項規定，加重其刑。又被告為前開肇事致人傷害
    逃逸犯行，固有可議之處，然被告因前揭車禍事故，造成被
    害人受有臉部及兩側上肢多處擦挫傷之傷害，已如前述，所
    受傷勢尚非嚴重，與一般重大傷亡之交通事故尚屬有間，且
    被告業與被害人達成和解，與保險公司合計賠償被害人新臺
    幣（下同）10萬元（被告4 萬元，保險公司6 萬元），並已
    給付完畢，有和解書1 紙附卷可稽（見偵卷第8 頁），被害
    人亦具狀撤回告訴，表明不再追究被告過失傷害之罪責，亦
    有撤回告訴狀1 紙可憑（見偵卷第35頁），參以被告目前經
    營火鍋餐廳，有正當職業，亦據其陳明在卷（見本院交訴字
    卷第68頁），本院審酌肇事致人傷害逃逸罪之法定最低度本
    刑為有期徒刑6 月，且因被告係累犯而應加重其刑，若依法
    科以最低刑度有期徒刑7 月，被告將無易科罰金之機會而須
    入監執行，與其所造成之實害非鉅、犯後盡力達成和解等情
    狀相較，實屬情輕法重，在客觀上足以引起一般之同情，爰
    依刑法第59條規定酌減其刑，並依法先加後減之。爰審酌被
    告未依交通規則駕駛車輛，導致被害人甲○○受有身體上及
    精神上之損害，且肇事下車察看後，竟未留置現場照護被害
    人或報警處理，而逕自逃離現場，行為實有不該，惟念及被
    告於本院審理時尚能坦承犯行，已有悔意，態度尚可，且已
    與被害人達成和解，賠償被害人所受損害，有上開和解書可
    參，並考量其智識程度、生活狀況、被害人所受傷害程度及
    檢察官具體求處有期徒刑6 月等一切情狀，量處主文所示之
    刑，併諭知如主文所示易科罰金之折算標準，以示懲儆。
據上論斷，應依刑事訴訟法第299 條第1 項前段、第273 條之1
第1 項，刑法第185 條之4 、第47條第1 項、第59條、第41條第
1 項前段，判決如主文。
本案經檢察官王清海到庭執行職務。
中    華    民    國    99    年    4     月    27    日
                        交通法庭      法  官  周佳佩
以上正本證明與原本無異。
如不服本判決應於收受送達後10日內向本院提出上訴書狀，並應
敘述具體理由；如未敘述上訴理由者，應於上訴期間屆滿後20日
內向本院補提理由書（均須按他造當事人之人數附繕本）「切勿
逕送上級法院」。
中    華    民    國    99    年    4     月    27    日
                                      書記官  王立山
附錄本案論罪科刑法條：
刑法第185 條之4
駕駛動力交通工具肇事，致人死傷而逃逸者，處6 月以上5 年以
下有期徒刑。

司法院資訊處製作；財團法人民間司法改革基金會備份。
